臺灣臺北地方法院刑事判決
公　訴　人　臺灣臺北地方法院檢察署檢察官
被　　　告　甲○○
選任辯護人　謝心味律師
上列被告因詐欺案件，經檢察官提起公訴（93年度偵續字第376
號），本院判決如下：
    主    文
甲○○意圖為自己不法之所有，以詐術使人將本人之物交付，處
有期徒刑壹年貳月。
    事    實
一、甲○○原係前福頌國際有限公司（址設臺北市○○○路○段
    八八號十二樓，民國九十二年十一月二十四日為廢止登記，
    登記負責人賴煥文，實際負責人戊○○，下稱福頌公司）總
    經理。於八十五年九月間，因與戊○○對於業務理念不合，
    遭戊○○解除總經理職務，心生不滿。於同年十月二日，與
    戊○○及其配偶丁○○、岳父丙○○、未滿一歲之小孩、甲○○友人乙○○相約在址設臺北市○○路之「福華飯店」二
    樓咖啡廳（下稱福華咖啡廳），商談解職之事時，因戊○○
    拒絕甲○○給付高額金錢之要求，甲○○竟因此萌為自己不
    法所有之意圖，向在場人佯稱：被解僱較沒面子，希望戊○○念在公誼私交，由甲○○自行對外宣布要移民加拿大，故
    自請離職，藉此保留顏面，而辦理移民須一筆資金作為移民
    之資產證明，故請戊○○先貸與新臺幣二千一百萬元，二週
    後即會還款。戊○○陷於錯誤，信以為真而應允。八十五年
    十月三日，甲○○果在福頌公司當眾宣布欲移民加拿大故辭
    去總經理職務，戊○○即於同月十一日請丁○○自美國舊金
    山市「威爾斯法哥銀行」（ＷＥＬＬＳ　ＦＡＲＧＯ　ＢＡ
    ＮＫ），從戊○○、丁○○共用之帳戶（下稱戊○○帳戶）
    電匯美元七十六萬三千六百元（依當時匯率折合新臺幣二千
    一百萬元，下稱本案款項）至甲○○所指定，不知情之甲○○配偶陳月春開立於華南商業銀行股份有限公司新生分行，
    帳號00000000000號帳戶內（下稱陳月春帳戶）
    ，詎二週後甲○○未依約將上開款項返還，經催不還，戊○○始知受騙。
二、案經戊○○訴由臺灣臺北地方法院檢察署檢察官偵查起訴。
    理    由
壹、程序方面：
一、按「證人、鑑定人依法應具結而未具結者，其證言或鑑定意
    見，不得作為證據。」刑事訴訟法第一百五十八條之三定有
    明文。證人丁○○、丙○○（下逕稱其名）於檢察官偵查時
    所為證述（臺灣臺北地方法院檢察署八十六年度偵字第一五
    五五○號卷第一九、二○頁參照）應具結而未具結，其證言
    ，依前開規定，不得作為證據。雖被告甲○○及其辯護人不
    爭執該等證詞之證據能力，但仍不得作為證明被告犯罪之證
    據。
二、被告及其辯護人對於公訴人提出之證據資料，均不爭執其證
    據能力（本院(一)卷第三七頁參照，證人戊○○【下逕稱其名
    】、丁○○電話催促被告返還新臺幣【下同】二千一百萬元
    之錄音帶及其譯文部分，參照本院(一)卷第四八頁背面），本
    院審酌該等言詞供述及書面作成時之狀況，並無不宜作為證
    據之情事，依刑事訴訟法第一百五十九條之五第二項，得作
    為證據。
貳、實體方面：
一、訊據被告自承收受丁○○自美匯入陳月春帳戶之本案款項，
    且迄今並未返還，核與戊○○、丁○○證述情節相符，並有
    戊○○帳戶電匯款申請書、陳春月帳戶匯入匯款通知書影本
    各一紙在卷可稽（臺灣臺北地方法院檢察署九十三年度偵續
    字第三七六號卷第六八、一一一頁參照），足以擔保被告前
    開任意性自白與事實相符。惟被告矢口否認有何詐欺犯行，
    辯稱：伊並未施用詐術使戊○○陷於錯誤，本案款項是戊○○給付給伊任職福頌公司期間，應得之「海外公司利潤」，
    戊○○解除伊總經理的職務後，雙方已交惡，八十五年十月
    二日的協調會伊根本不想出席，是應證人乙○○（下逕稱其
    名）邀請才去講幾句話，到場後，伊表達要求戊○○應給付
    新臺幣（下同）一百萬元資遣費及利潤三千萬元後，就自己
    到別桌去坐，並無與戊○○等人同桌，也沒有單獨把戊○○
    、丁○○找去外面說話，更沒有佯稱要辦移民需二千一百萬
    元作財力證明而向戊○○借，丁○○自己也有移民加拿大，
    應該知道移民不需要那麼多錢作財力證明。且當時雙方鬧的
    很僵，戊○○豈會輕易在未立字據的情形下借給伊高達二千
    一百萬元的錢？戊○○給付伊二千一百萬元是經過深思熟慮
    後的決定，並非「遭到欺騙」。乙○○證詞前後不一，顯然
    是因為與被告爭吵後才會改作對被告不利之證述。本件民事
    方面之判決認事用法有誤，且不能影響刑事方面的獨立認定
    云云。
二、經查：
  (一)上述犯罪事實，業據戊○○（本院(二)卷第二三至三一頁參照
    ）、丁○○（臺灣高等法院八十八年度重上字第一六一號卷
    七八頁背面至七九頁、本院(二)卷第一六至二三、三二頁參照
    ）、乙○○（前開高院卷第七一至七六頁背面、一五七、一
    五八頁參照）、證人即曾於福頌公司任被告秘書之劉美惠（
    上開偵字卷第二九頁背面、前開高院卷第七七頁背面、七八
    頁參照）證述綦詳；並有前述電匯款申請書、匯入匯款通知
    書、戊○○、丁○○電話催促被告返還二千一百萬元之譯文
    影本（上開偵字卷證物袋附譯文參照）在卷可稽。此等積極
    證據均已足證被告有公訴人所指犯行（詳後述）。
  (二)被告及其辯護人雖為上開辯詞，然：
  １、「（問：在福華協調時，是否在同一桌談事情？）答：有
      進進出出，是在同一桌協調事情。」、「（問：被告有無
      提出要利潤分配的事情？）答：在福華沒有提出來。」、
      「（問：被告在何處、何時間點提出？）答：被告當時有
      提要求和解金及遣散費，沒有提出利潤分配的事。」、「
      （問：和解金指的是什麼範圍？）答：我也不清楚，這就
      是問題所在，所以被我婉拒。」、「（問：金額為何？）
      答：和解金三千萬元，遣散費一百萬元。」、「（問：提
      出和解金、遣散費時，乙○○有無在場參與討論？）答：
      有在場，沒有參與討論。因為我記得被告一提出這個和解
      金、遣散費就出去外面了，乙○○有問我，我有這麼多錢
      嗎？我說什麼和解金，根本沒有和解的必要。」、「（問
      ：你們夫婦有無和被告到外面談事情？）答：有。被告把
      我們叫到外面去。」、「（問：時間點是在被告提出和解
      金、遣散費之後？）答：是。」、「（問：到外面談論內
      容為何？）答：告訴我們說其實我要的是這樣子，一個面
      子，因為裡面坐著我的朋友，我才會這樣講。我要移民加
      拿大，需要資產證明，．．．，請你借錢給我，作為資產
      證明，我很快就會還給你。」、「（問：當場聽到這些話
      ，你的反應？）答：我事先不知道他有移民加拿大的動作
      ，所以我很驚訝，但是我相信他。我相信他會把錢還給我
      。」、「（問：是否在外面就當場答應他？）答：是。我
      記得跟他說我沒有那麼多錢，因為他跟我說三千一百萬元
      ，我說大概可以借你二千一百萬元。」、「（問：回到裡
      面的話，有無跟裡面的人說在外面跟被告談事情的內容？
      ）答：沒有，因為為了顧全被告的面子，因為他有朋友在
      裡面。」、「（問：被告為何提出那個二千一百萬的金額
      ，而非二千萬或是三千萬？）答：沒有。因為二千一百萬
      元是我提的。」、「（問：為何說出二千一百萬元的金額
      ？）答：因為我只有這麼多錢可以借給他。」、「（問：
      二千一百萬元占你全部現金資產比例多少？）答：我只有
      九十萬美元的現金，我借他七十六萬三千六百多美元，．
      ．．。」、「（問：借錢為何不書立書面資料？）答：因
      為相信他。」、「（問：你從美國舊金山的銀行匯款記載
      『ＬＯＡＮ　ＴＯ　ＳＩＭＯＮＨＯ』是何意？）答：因
      為這錢是借給被告的，所以在水單上註明是借款的。」、
      「（問：為何願意在八十五年十月十一日借這麼大金額的
      錢借給被告？）答：因為被告提出要移民加拿大的資產證
      明需要。我覺得是合理的要求。」、「（問：是否因為被
      告說二週內會還，所以你借給他？）答：是。」等情，業
      據戊○○指證歷歷（本院(二)卷第二四至二八、三○至三一
      頁參照）。核與丁○○證稱：「（問：八十五年十月二日
      協調過程中，你們夫婦有無找被告到外面談？）答：是被
      告找我們夫婦到外面談。」、「（問：談論何事？）答：
      被告說因為他被解職，沒有面子，加上他正好要移民加拿
      大，所以需要一些資產證明，希望我們借錢給他。他兩個
      禮拜內會還我先生戊○○。因為當天協調會中有他的朋友
      ，就是乙○○先生，因為有朋友在，希望給被告面子。」
      、「（問：被告有無說資產證明需要多少錢？）答：他有
      說一個數字，就是新臺幣三千一百萬元。這是他在我們六
      人面前說的。但是他在說這個金額的時候，沒有說是資產
      證明，那是私下來要求我們借給他的，讓他有資產證明。
      ．．．，他在六人面前說的時候，是說這是他要的資遣費
      跟和解金。私底下是把我跟我先生叫到外面，說要給被告
      面子，他也要一些資產證明，之後就會還錢。」、「（問
      ：新臺幣二千一百萬元為何沒有請被告書立任何書面資料
      ？）答：並不是沒有借據，就代表沒有借錢，而且我們相
      信他。」、「（問：在福華協調會，被告有無要求你提供
      你的美國的銀行帳號？答：有。」、「（問：做何用途？
      ）答：被告說他借完錢會把錢匯還給我。」、「（問：被
      告有無說多久還給你？）答：他是私底下告訴在兩週內。
      就是被告請我們夫婦到外面去的時候。」、「（問：兩千
      一百萬元占你們當時所有資產比例為何？）答：就可流通
      的現金而言，幾乎是全部。」（本院(二)卷第一七至二一頁
      參照）。及乙○○證稱：「後來他（被告）跟我說他有一
      筆海外利潤，應該分給他海外利潤是三千一百萬，當時在
      福華飯店甲○○說的很激動，我就勸戊○○應該給人家就
      給人家利潤，戊○○說沒有海外利潤，之後，甲○○把戊○○夫婦拉到外面講話，．．．甲○○跟戊○○夫婦在外
      面談什麼內容我不清楚，後來他們進來，甲○○說戊○○
      夫婦答應二個禮拜匯二千一百萬從美國匯給甲○○，我還
      問了一句海外利潤有那麼多嗎？這句話我是問戊○○的，
      戊○○說那裏有什麼海外利潤，就這麼多，該給他的都給
      他了，甲○○說不要再跟他們講了，拉了我就走了，為何
      要給二千一百萬，甲○○跟我說是海外利潤，戊○○說沒
      有利潤，我就問甲○○，他說賴先生要面子，有牽涉稅務
      的問題。．．．後何要賴太太的戶頭號碼，我還問甲○○
      ，是戊○○要匯錢給你，為何要他太太的戶頭號碼，何說
      他要做回面子給戊○○他們，他二個禮拜接到錢以後，離
      職以後，何說他會把錢匯回去的，也就是說何這樣下來，
      離開公司會很沒面子，所以由戊○○給他二千一百萬，讓
      他很有面子的辭掉工作後，甲○○又會把這錢匯回去給戊○○．．．」（上開高院卷第七二、七三頁參照）。其證
      言互核大致相符，足認該等證人所言非虛。
  ２、次查，「Ｓｐｅｃｉａｌ　Ｉｎｆｏｒｍａｔｉｏｎ　ｆ
      ｏｒ　Ｂｅｎｅｆｉｃｉａｒｙ　Ｂａｎｋ　：ＬＯＡＮ
    　ＴＯ　ＳＩＭＯＮ　ＨＯ（增列相關資料：借款給甲○○
      ）」、「Ｓｅｎｄ．ｔｏ　Ｒｅｃ．　Ｉｎｆｏ．７２：
      ／Ａｃｃ？ＬＯＡＤ．ＴＯ．ＳＩＭＯＮ．ＨＯ．（送給
      收文者資訊：借款給甲○○）」，分別為前開電匯款申請
      書、匯入匯款通知書所明載。雖該等註記乃戊○○方面所
      為，但被告並不否認知悉該等文件上有此記載，如該記載
      與事實相悖，為何不於知悉有該等記載後及時提出質疑？
      況查，「（戊○○：．．．那個這個錢匯過去的話，大概
      你什麼時候可以．．．可以匯回來？）。（被告：．．．
      我會幫你處理好啦！）。（戊○○：這樣呃．．．大概什
      麼時候．．．什麼時候可以匯出）。（被告：呃．．．喂
      ？）．．．（被告：你給我．．．給我一點時間嘛！）．
      ．．（戊○○：你知不知道大概多久？）。（被告：呃，
      給我一點時間嘛，好不好，先把全部安撫完以後．．．然
      後再說嘛。）。」、「（戊○○：．．．我把那個曉鴒的
      ＡＣＣＯＵＮＴ給你，到時候麻煩你匯回來！）。（被告
      ：好好、ＯＫ！）」，「（戊○○：現在我是想跟你談正
      式的問題，就是說上次我１０月份匯過去７０幾萬那個．
      ．．（被告：呃！）。（戊○○：．．．因為這個錢你當
      初講的時候是說呢．．．說做個面子給你，我說．．．沒
      問題，我說，我做的到吧！）。（被告：嗯，嗯，嗯！）
      」、「（被告：．．．你不用擔心那個錢的事情啦，我在
      月底之前．．．反正我這次要來美國，所以我說會給你個
      ．．．）。（戊○○：嗯！）。（被告：所以我想說．．
      ．回來以後，會把．．．把．．．這件事情解決掉就是了
      」等情，為被告與戊○○對談時之自由陳述（見前開偵字
      卷證物袋內譯文），將該等對話與被告未對前揭電匯款申
      請書、匯入匯款通知書之記載提出質疑等節參互以觀，益
      證前開證人所述情節與事實相符。
  ３、雖乙○○於偵查中曾結證：「（問：談論內容【指八十五
      年十月二日福華咖啡廳協調會】）答：公司利潤問題。」
      、「（問：有無談到借錢）答：無。」、「（問：有無結
      論？）答：有，因現金不夠，同意二星期後匯錢到他戶頭
      。」（前開偵字卷第二○頁背面至二一頁參照）。惟查，
      乙○○嗣於臺灣高等法院審理本件民事方面爭執時澄清稱
      ：「一直到１９９７年回來幫甲○○作證（指前開偵查中
      所言）說是海外利潤，他（被告）跟我說那是他的利潤．
      ．．他有一次問我你真的相信是海外利潤，有那麼多利潤
      嗎？他說美國的稅比台灣多很多，怎麼可能是海外利潤，
      你們做那麼辛苦賺不到錢，你們要賺錢要跟我學，我說那
      賴先生給你的錢不是利潤嗎？他說賴先生有沒有跟我聯絡
      過，我說從來沒有，當時說這事時，還有一位劉先生也在
      場，我就說你（甲○○）這樣是叫我作偽證，何說賴現在
      還在告他，他不回去就沒事了．．．」（前開高院卷第七
      三頁參照）。可知乙○○於偵查中之陳述，僅係受被告誤
      導而為之轉述，事後已為明確之釐清，核對乙○○前述１
      、所載於臺灣高等法院之證詞，及本段首揭偵查中所言，
      前後並無不兩立之情形。乙○○於偵查中之證述，不能資
      為被告有利之證據。而被告雖又辯稱伊與乙○○事後鬧翻
      ，故乙○○才會變異所陳，且一度聲請傳喚乙○○到庭接
      受詰問云云，但被告及其辯護人嗣後自動放棄詰問（本院
      (二)卷第五二頁參照），伊空言指摘乙○○所言不實，並非
      可採。
  ４、至於丁○○對於二千一百萬元數額之來源，及被告原先要
      求戊○○給付三千一百萬元，但之後為何同意戊○○僅匯
      二千一百萬元等節，於本院之證述與在臺灣高等法院審理
      本件民事訴訟方面之證述，容有差異等節，已為下列闡釋
      ：「（問：既然被告開口就是要求你們給付三千一百萬元
      的資遣費以及利潤等，後來單獨請你們夫婦到外面卻又改
      稱是要借款二千一百萬元，此兩種截然不同的說法為何在
      你們夫妻與被告一同回到協調現場沒有當場對現場所有人
      提醒？）答：被告把我們叫到外面時，沒有說到二千一百
      萬元，只是跟我們說借錢給他做資產證明，並且在兩週內
      還，並且給他個面子。但時間已久，這些事實發生的先後
      順序我實在記不得了，我只記得被告在場的時候，我們跟
      他說我們沒有錢，他就改成兩千一百萬元，而我先生後來
      也同意了。」、「我真的不記得了。到底被告在找我跟戊○○到外面談的時候有沒有具體說出金額，以及被告說出
      三千一百萬元的金額和找我們到外面談的先後順序如何。
      」（本院卷第二二、二三頁參照）。揆以，戊○○與丁○○之金錢實際控管者為戊○○而非丁○○，丁○○對於
      本件爭執也只是隨同出席，主要協商者乃戊○○與被告，
      所以對此等十年前之細節不能精確記憶，亦無違常情。自
      不能以丁○○前後所述無關主旨之細節有些許差異，遽認
      為丁○○證言全部不能採信，並進而推論戊○○所述不實
      。
  ５、丁○○及其家人雖於八十五年間有移民美國之情事，但辦
      理移民，如需資產證明，其數額究竟多少，及欲辦理移民
      者實際上將出具多少數額之資產證明，並非全然相等。舉
      例詳言之，縱使辦理移民僅須具備五百萬元以上之資產證
      明，亦非不可準備數千萬或更高額之資產證明以期該國能
      順利准許。戊○○、丁○○又非證述被告要以辦理移民加
      拿大所需最低資產證明數額借款，縱使戊○○、丁○○等
      人明知辦理移民加拿大不需到三千一百萬元或二千一百萬
      元之資產證明而仍對被告之要求不加懷疑，也不足以遽謂
      被告未曾施用前揭詐術而使戊○○陷於錯誤。
  ６、「（問：福頌公司在八十五年十月二日有無將公司利潤給
      付給被告？）答：有。」、「（問：證物三【本院(二)卷第
      三八頁以下】部分傳真給被告的日期？）答：證物三部分
      比較早，是在九月二十幾日，在福華協調會以前，日期是
      在解職被告之後。」、「（問：在第二頁部分有關報酬部
      分，我有一個概念，在電話中再與你講清楚等等內容為何
      意？）答：這就是後來給被告四百三十八萬元一百零八塊
      新臺幣。」、「（問：這是福頌公司在臺灣的利潤嗎？）
      答：是。」、「（問：有無包括你在美國公司的利潤？）
      答：根本沒有美國公司的利潤。」、「（問：請參閱證物
      四【本院(二)卷第四○頁以下】，你有在第一頁下方提到『
      這幾年你的心裡累積了一些不平的結論，你認為你的辛勞
      替美國公司賺了不少』，此為何意？）答：被告自認為美
      國公司有利潤，但事實不是如此。」、「（問：證物四的
      第三頁的中間，『你一直對美國公司的業務耿耿於懷．．
      ．會影響其他人工作情緒』，你如何處理？）答：因為被
      告在一直在鬧情緒，會影響到公司的其他人。所以我才寫
      這封信告訴被告。」、「（問：北院返還借款民事卷八十
      八年二月十二日準備書狀證八錄音帶譯文【指本院八十八
      年度重訴字第二五號卷一○一頁】『我還會再補給你一些
      』，是何意思？）答：我雖然匯了二千一百萬元給被告，
      而被告過了二週期限一直沒有還，我就猜測被告是騙我的
      錢，不還給我，所以我用商量的語氣跟被告談。所謂我會
      再補給你一些，指的是臺灣福頌公司的部份，因為我已經
      給被告四百多萬。」、「（問：上開地院民事卷第一百零
      八頁，『我應該要拿多少錢才合理』等語，是何意思？）
      答：因為二千一百萬元已經給被告，被告又不還錢，所以
      我以祈求的語氣，請他提個要求。」、「（問：提示上開
      地院民事卷第一百零九頁『錢緊．．．我會想辦法一定把
      錢弄出來給你』是何意？答：錢緊的意思是我錢已經借給
      他了，我沒有錢，希望把錢拿回來，至於後面的我不記得
      了。被告在離職後移民前，還回來福頌公司接案子，所以
      還有一些佣金要來拿。」等情，經戊○○結證明確（本院
      (二)卷第二四、二八至三○頁參照）。足證被告於福頌公司
      任職期間所應得之報酬、利潤等，於八十五年十月二日福
      華咖啡廳協調會前，均已由戊○○給付被告收訖，被告雖
      一度主觀上認伊對於福頌公司有「海外利潤」之分配請求
      權，但經戊○○堅拒及說明後，應知根本無此權利。被告
      明知此節，仍以前揭詐術要求戊○○給付款項，伊不法所
      有之意圖彰彰明甚。而戊○○後來與被告之對談中，雖有
      被告辯護人質疑之上述內容，但該等用語無非二千一百萬
      元已在被告持有之下，戊○○出於無奈，不得不婉轉相求
      ，此經戊○○證述綦詳。該等談話仍不足以證明本案款項
      乃戊○○給付被告之福頌公司「海外利潤」。
  ７、又戊○○於受被告前開詐術所欺，陷於錯誤而應允給付被
      告二千一百萬元充作被告移民之資力證明前之相關商議，
      戊○○並無要給付被告款項之意思，該等商議與被告犯行
      無涉。戊○○陷於錯誤後，有關交付金錢數額的討論及之
      後的匯款行為，無非同出於受詐欺後錯誤意思表示之延伸
      。被告辯稱既然戊○○與被告有長達一、二小時的協調，
      所以戊○○決定要給付被告二千一百萬元，乃出於深思熟
      慮之結果，並非陷於錯誤所致，委實難採。
  ８、而被告雖與戊○○有所爭執，但既然二人曾有相當時間之
      合作關係，且均出席協調會商議，戊○○因念舊誼，相信
      被告，且未於當時書立正式契據，此並無與人情事理相違
      ，況戊○○於請丁○○匯款時，也已加註款項用途為借款
      。被告徒以兩人已鬧翻，不可能在未立書據情形下率爾貸
      與高額金錢云云爭辯，不能採憑。
  ９、本院依據法律、取捨證據、認定事實，被告促請本院勿受
      本件民事糾紛判決影響云云，容有多慮。
  (二)據上可知，被告因與戊○○對於業務理念不合，遭戊○○解
    除總經理職務致心生不滿。後於福華咖啡廳協調時戊○○又
    告知無其他利潤可給付被告。被告因之萌不法所有意圖，將
    戊○○、丁○○請到福華咖啡廳外施用前開詐術，使戊○○
    陷於錯誤，進而匯與被告本案款項已臻明確。被告所辯不足
    採信，事證明確，應予論處。
三、核被告所為，係犯刑法第三百三十九條第一項詐欺取財罪。
    而被告行為後，刑法業於九十四年二月二日修正公布部分條
    文，並自九十五年七月一日施行。依修正後刑法第二條第一
    項規定：「行為後法律有變更者，適用行為時之法律。但行
    為後之法律有利於行為人者，適用最有利於行為人之法律。
    」，此條規定與刑法第一條罪刑法定主義契合，係規範行為
    後法律變更所生新舊法律比較適用之準據，是刑法第二條本
    身雖經修正，尚無比較新舊法之問題，應一律適用裁判時之
    現行刑法第二條，以決定適用之刑罰法律，合先敘明。又本
    次修正涵蓋之範圍甚廣，故比較新舊法時，應就罪刑有關之
    共犯、牽連犯、連續犯、有無累犯加重、自首減輕暨其他法
    定加減原因與加減例等一切情形，綜其全部罪刑之結果而為
    比較，復有最高法院九十五年五月二十三日九十五年第八次
    刑庭會議決議可資參照。查：被告行為後刑法第三十三條第
    五款修正為：「主刑之種類如下：．．．五、罰金，新臺幣
    一千元以上，以百元計算之」修正前則為「主刑之種類
    如左：．．．五、罰金：一（銀元）元以上。」配合現行法
    規所定貨幣單位折算新臺幣條例第二條規定。刑法第三百三
    十九條第一項所定罰金刑部分，修正前最低可罰銀元一元即
    新臺幣三元，依現行規定最低應罰新臺幣一千元。比較後，
    以被告行為時關於罰金刑量刑之規定對其較為有利。應依刑
    法第二條第一項前段規定，適用有利於被告之修正前規定以
    為論處。
四、爰審酌被告與戊○○原為合作伙伴，僅因理念不合，遭戊○○解除福頌國際有限公司總經理職務，且未獲滿意利潤之情
    形下即為此犯行，不法所得高達新臺幣二千一百萬元，且不
    願坦然面對所為、矢口否認犯罪，又不依民事部分之確定判
    決內容切實履行等及其他一切情狀，量處如主文所示之刑，
    以資儆懲。
據上論斷，應依刑事訴訟法第二百九十九條第一項前段，刑法第
二條第一項前段、第三百三十九條第一項，刑法施行法第一條之
一，判決如主文。
本案經檢察官蕭方舟到庭執行職務
中　　華　　民　　國　　96　　年　　2 　　月　　8 　　日
　　　　　　　　　刑事第十庭審判長法　官　吳秋宏
                                  法  官  紀文惠
                                  法  官  姚念慈
以上正本與原本無異
如不服本判決，得自收受送達之日起十日內，檢具繕本向本院提
出上訴狀上訴於臺灣高等法院。
          　　　　　　　　　　　　書記官　劉芸珊
中　　華　　民　　國　　96　　年　　2 　　月　　8 　　日
附錄本案論罪科刑法條全文：
刑法第三百三十九條第一項
意圖為自己或第三人不法之所有，以詐術使人將本人或第三人之
物交付者，處五年以下有期徒刑、拘役或科或併科一千元以下罰
金。
